da: Limens påføringsformat: Børsteapplikator; Vippelåg; Limpen; Præcisionsdyse; Pumpeflaske; Refill-kande; Roll-on; Klemflaske; Skruelåg; Andet
es: Formato de aplicación de pegamento: Aplicador con pincel; Tapa abatible; Lápiz de pegamento; Boquilla de precisión; Botella con dispensador; Garrafa de repuesto; Roll-on; Botella exprimible; Tapa giratoria; Otro
nl: Lijm aanbrengvorm: Kwastapplicator; Klapdop; Lijmpen; Precisiespuitmond; Pompfles; Navulkan; Roller; Knijpfles; Draaidop; Anders
ko: 접착제 도포 형태: 브러시 어플리케이터; 플립탑 캡; 글루 펜; 정밀 노즐; 펌프형 병; 리필용 통; 롤온; 스퀴즈형 병; 트위스트 캡; 기타
ro-RO: Modul de aplicare a adezivului: Aplicare cu pensulă; Capac flip-top; Stilou de lipit; Duză de precizie; Sticlă cu pompă; Bidon de rezervă; Roll-on; Flacon presabil; Capac cu filet; Altele
de: Auftragsformat des Klebstoffs: Pinselapplikator; Klappverschluss; Klebestift; Präzisionsdüse; Pumpflasche; Nachfüllkanister; Roll-on; Quetschflasche; Drehverschluss; Andere
ru: Формат нанесения клея: Аппликатор-кисточка; Откидная крышка; Клей-ручка; Прецизионная насадка; Флакон с дозатором; Сменная канистра; Роликовый; Мягкий флакон; Винтовая крышка; Другое
it: Modalità di applicazione della colla: Applicatore a pennello; Tappo flip-top; Penna per colla; Beccuccio di precisione; Flacone a pompa; Tanica di ricarica; Roll-on; Flacone morbido; Tappo a vite; Altro
sv: Appliceringsformat för lim: Borstapplikator; Vipplock; Limpenna; Precisionsmunstycke; Pumpflaska; Påfyllningsdunk; Roll-on; Klämflaska; Skruvlock; Annat
pt-PT: Formato da aplicação Glue: Aplicador de pincel; Tampa articulada; Caneta de cola; Bocal de precisão; Frasco com dispensador; Garrafão de recarga; Roll-on; Frasco de apertar; Tampa de enroscar; Outro
fi: Liiman levitysmuoto: Sivellin; Kääntökorkki; Liimakynä; Tarkkuussuutin; Pumppupullo; Täyttökanisteri; Roll-on; Puristettava pullo; Kierrekorkki; Muu
sl-SI: Oblika nanašanja lepila: Aplikator s čopičem; Zaskočni pokrovček; Pisalo z lepilom; Natančna šoba; Plastenka s črpalko; Posoda za ponovno polnjenje; S kroglico (roll-on); Plastenka za stiskanje; Pokrovček na navoj; Drugo
th: รูปแบบการใช้งานกาว: แบบหัวแปรง; แบบฝาเปิดปิด; ปากกากาว; หัวฉีดปลายแหลม; ขวดปั๊ม; แกลลอนเติม; โรลออน; ขวดบีบ; ฝาเกลียว; อื่นๆ
nb: Lim-appformat: Penselapplikator; Vippelokk; Limpenn; Presisjonsdyse; Pumpeflaske; Påfyllingskanne; Roll-on; Klemflaske; Skrulokk; Annet
pl: Format aplikacji kleju: Aplikator pędzelkowy; Nasadka z klapką; Klej w pisaku; Precyzyjna dysza; Butelka z pompką; Pojemnik uzupełniający; W kulce; Butelka wyciskana; Nasadka typu twist; Inny
zh-TW: 膠水施用形式: 刷毛塗抹器; 上掀蓋; 膠筆; 精密噴嘴; 按壓瓶; 補充桶; 滾珠瓶; 擠壓瓶; 旋轉蓋; 其他
cs: Formát aplikace lepidla: Štětečkový aplikátor; Odklápěcí uzávěr (flip-top); Lepicí pero; Přesná tryska; Lahvička s pumpičkou; Plnicí kanystr; Kuličkový aplikátor (roll-on); Stlačovací lahvička; Otočný uzávěr (twist); Ostatní
pt-BR: Formato da aplicação da cola: Aplicador em pincel; Tampa flip-top; Caneta de cola; Bico de precisão; Frasco com válvula pump; Galão de refil; Roll-on; Frasco squeeze; Tampa de rosca; Outro
bg-BG: Формат за нанасяне на лепило: Апликатор с четка; Капачка тип Flip-top; Писалка с лепило; Прецизен накрайник; Бутилка с помпа; Туба за пълнене; Рол-он; Бутилка за изстискване; Въртяща се капачка; Друго
ja: 糊適用形式: ブラシアプリケーター; フリップトップキャップ; グルーペン; 精密ノズル; ポンプボトル; 詰め替えジャグ; ロールオン; スクイーズボトル; ツイストキャップ; その他
zh-CN: 胶水涂抹形式: 刷头涂抹器; 翻盖; 胶水笔; 精密喷嘴; 泵瓶; 补充装桶; 滚珠; 挤压瓶; 旋盖; 其他
sk-SK: Formát aplikácie lepidla: Štetcový aplikátor; Odklápací uzáver; Lepiace pero; Presná tryska; Fľaša s pumpičkou; Náhradná náplň v kanistri; Roll-on; Stláčacia fľaša; Otočný uzáver; Iné
hu: Ragasztó alkalmazási forma: Ecsetes applikátor; Pattintós kupak; Ragasztótoll; Precíziós fúvóka; Pumpás flakon; Utántöltő kanna; Golyós; Nyomós flakon; Csavaros kupak; Egyéb
hr-HR: Format za nanošenje ljepila: Aplikator s kistom; Preklopni čep; Ljepilo u olovci; Precizna mlaznica; Boca s pumpicom; Kanta za ponovno punjenje; Roll-on; Boca na pritisak; Zakretni čep; Ostalo
lt-LT: Klijų naudojimo formatas: Teptukinis aplikatorius; Atlenkiamas dangtelis; Klijų pieštukas; Tikslus antgalis; Buteliukas su pompa; Pildymo talpykla; Rutulinis; Suspaudžiamas buteliukas; Atsukamas dangtelis; Kita
el: Μορφή εφαρμογής κόλλας: Εφαρμογέας με πινέλο; Καπάκι flip-top; Κόλλα σε στυλό; Ακροφύσιο ακριβείας; Μπουκάλι με αντλία; Δοχείο ανταλλακτικού; Roll-on; Συμπιεζόμενο μπουκάλι; Βιδωτό καπάκι; Άλλο
fr: Format d’application de la colle: Applicateur à pinceau; Bouchon à clapet; Stylo à colle; Embout de précision; Flacon pompe; Bidon de recharge; À bille; Flacon souple; Bouchon à visser; Autre
tr: Yapıştırıcı uygulama formatı: Fırça aplikatör; Açılır kapanır kapak; Yapıştırıcı kalemi; Hassas uç; Pompalı şişe; Dolum bidonu; Roll-on; Sıkılabilir şişe; Çevirmeli kapak; Diğer
vi: Định dạng bôi keo: Đầu cọ; Nắp bật; Bút keo; Vòi phun chính xác; Chai bơm; Bình châm thêm; Dạng lăn; Chai bóp; Nắp vặn; Khác
en: Glue application format: Brush applicator; Flip-top cap; Glue pen; Precision nozzle; Pump bottle; Refill jug; Roll-on; Squeeze bottle; Twist cap; Other